臺灣士林地方法院交通事件裁定　　　　100年度交聲字第953號
原處分機關　臺北市交通事件裁決所
異　議　人
即受處分人　顏正義
　　　　　　　　　　　1樓
上列受處分人因違反道路交通管理處罰條例案件，對於臺北市交
通事件裁決所於民國100 年9 月21日所為之處分（原處分：北市
裁罰字第裁22-C00000000號）聲明異議，本院裁定如下：
    主  文
異議駁回。
    理  由
一、按汽車行駛至交岔路口，其行進、轉彎，應遵守燈光號誌或
    交通指揮人員之指揮，道路交通安全規則第一百零條第一項
    第一款定有明文；次按汽車駕駛人，行經有燈光號誌管制的
    交叉路口闖紅燈者，處新臺幣（下同）一千八百元以上五千
    四百元以下罰鍰，並記違規點數三點，道路交通管理處罰條
    例第五十三條第一項、第六十三條第一項第三款亦分別定有
    明文。
二、原處分意旨略以：異議人即受處分人顏正義駕駛車牌號碼九
    九五－ＣＷＵ號重型機車車，於民國一百年八月十六日晚上
    八時四十分許，行經新北市○○區○○路一段與中興路路口
    ，未依燈光號誌規定行車，因「未依號誌指示紅燈左轉」，
    被新北市政府警察局汐止分局員警攔停舉發，原處分機關爰
    依道路交通管理處罰條例第五十三條第一項規定，處罰鍰新
    臺幣（下同）一千八百元，並依同條例第六十三條第一項第
    三款規定，併記違規點數三點。
三、聲明異議意旨略以：受處分人當日並未經員警吹哨制止，而
    是經走了三百公尺始被攔下，而汐止大同路與中興路係典型
    Ｔ字路口，非十字路口，大同路快車道禁行機車，路口又有
    待左轉標誌，待轉區因路面受到限制，往基隆路方向僅劃寬
    一公尺，前端引道僅五十公分，待轉機車待轉，任何一部待
    轉機車無不車身朝基隆方向，車頭向左十五度以待車，而後
    續待左轉車僅能依循在大同路往基隆方向待轉，受處分人當
    時在紅燈狀況，因秒差時間甚短，不能因其跟不上左轉前車
    ，即對其特別開單，此一路段之設置有再檢討之必要云云。
四、經查：
  (一)證人即舉發員警呂俞霖於本院調查時證稱：「（當時受處分
    人違規的狀況為何？）當時我在一百年八月十六日晚上八時
    四十分，地點是在新北市○○區○○路一段與中興路路口，
    當時我是停在中興路郵局對面巷口，受處分人在往大同路往
    基隆方向，當時的號誌是先直行號誌，才是有左轉的號誌，
    之後，因為當時待轉區已經有三、四部機車，號誌是直行那
    邊會先變成綠燈，靠近郵局的，我這邊還是紅燈，我看到受
    處分人，本來是在停止區前，往前開到待轉區，但是這時候
    大同路往基隆路方向的號誌已經是紅燈，應該是不能直接直
    行的。」，「（當時為何沒有直接攔下受處分人？）當時沒
    有當場攔停下來是因為有車子陸續前進，沒有辦法馬上接近
    受處分人，需等到後面車子過了之後，我們才到中興路與功
    建路口攔到受處分人。」，「（你攔到受處分人後如何處置
    ？）我就跟受處分人說你剛才在新北市○○區○○路一段與
    中興路路口紅燈左轉，受處分人不服說，為何把他攔下來，
    他說他那樣子走沒有不對，當時受處分人有不拿出證件，所
    以我就告訴他，如果不拿出來依據道路處罰條例第六十一條
    不服稽查我們可以依法告發他，之後，受處分人就把證件拿
    出來給我，之後我們有告訴他紅燈左轉。」，「（依照當時
    狀況受處分人的確有『未依號制指示紅燈左轉』且在紅燈亮
    起的時候左轉，因此你們才處罰他違規的事件？）是的。」
    等語（見本院一百年十月十八日訊問筆錄第二頁至第三頁反
    面），足證受處分人於一百年八月十六日晚上八時四十分許
    ，確有在新北市○○區○○路一段與中興路路口闖紅燈之行
    為。
  (二)而證人上揭證述之內容，經核與臺北市交通事件裁決所一百
    年九月十三日北市載申字第一○○三九三四九八○○號函及
    新北市政府警察局汐止分局一百年九月二日新北警汐交字第
    一○○○○○三三○五二號函所示：「本件係本分局社后派
    出所員警於一百年八月十六日二十時至二十二時執行取締違
    規勤務，於當日二十時四十分許，在本轄汐止區○○路、中
    興路口，發現顏君駕駛九九五－ＣＷＵ號重機車，無視號誌
    紅燈由大同路一段（往基隆方向）闖紅燈左轉中興路，…」
    等情互核大致相符，有臺北市交通事件裁決所一百年九月十
    三日北市載申字第一○○三九三四九八○○號函及新北市政
    府警察局汐止分局一百年九月二日新北警汐交字第一○○○
    ○○三三○五二號函在卷足參，而受處分人於其聲明異議狀
    內復自承：「本人在左轉時往左後方中興路往大同路左轉當
    時確實在紅燈狀況，僅當時時間急促，因秒差時間很短…不
    能對我特別開單。」等語（見受處分人一百年九月二十一日
    聲明異議狀第四頁），亦可佐證人前開證述「受處分人有未
    依號制指示紅燈左轉」之事實屬實，是受處分人確有闖紅燈
    之違規事實，應堪認定。
  (三)查證人與受處分人素昧平生，並無嫌隙，係依法執行勤務之
    公務員，當無設詞誣陷致己身負偽證重罪之必要，且證人所
    證本件查獲經過事實，具體明確，其證詞應可採信，本院既
    查無證據足資證明員警有捏造事實違法取締之情事，則執勤
    警員本其維護交通秩序、安全職責所為之舉發，自應受到合
    法、正確之推定，其證言並無瑕疵而堪採信。故本件依證人
    所述，舉發地點附近雖無監視系統，致無法調閱資料以供審
    認，仍不影響本院就前開事實所為之認定與判斷。
  (四)受處分人雖一再辯稱受處分人當日並未經員警吹哨制止，而
    是經走了三百公尺始被攔下云云，惟此業據證人證述係因當
    時車流量較多，無法立即接近受處分人，難認其執法有何不
    當之處；受處分人雖另辯稱，因大同路與中興路係典型Ｔ字
    路口，非十字路口，大同路快車道禁行機車，路口又有待左
    轉標誌，待轉區因路面受到限制，往基隆路方向僅劃寬一公
    尺，前端引道僅五十公分，不方便待轉云云，縱係屬實，然
    此係道路交通設制之政策問題，尚不能以此免除受處分人於
    前開時、地，確有未遵照交通號誌行車之違規責任。故本件
    受處分人確有前開違規行為，業經論述如前，其違規之行為
    ，應堪認定。雖受處分人另請求本院勘驗現場，然本院認為
    與認定受處分人是否有本件違規之行為難認有何關連性，爰
    不就此部分另行調查，附此敘明。
五、綜上所述，受處分人確有於前揭時間、地點行經有燈光號誌
    管制交叉路口闖越紅燈之違規行為，從而原處分機關依道路
    交通管理處罰條例第五十三條第一項之規定，裁處受處分人
    一千八百元罰鍰並記違規點數三點，核無違誤，本件異議無
    理由，應予駁回。
據上論斷，依道路交通事件處理辦法第十八條，裁定如主文。
中    華    民    國  100     年    10    月    25    日
                  刑事第八庭法  官  黃翰義
以上正本證明與原本無異。
如不服本裁定應於送達後5日內向本院提出抗告狀。
                            書記官  謝文傑
中    華    民    國  100     年    10    月    27    日